【裁判字號】    88,自緝,17
【裁判日期】    890328
【裁判案由】    侵占
【裁判全文】
臺灣士林地方法院刑事判決                          八十八年度自緝字第一七號
    自  訴  人  巨星小客車租賃有限公司  設台北市○○路七五四號
    代  表  人  甲○○
    擔當自訴人  臺灣士林地方法院檢察署檢察官
    被      告  乙○○
右列被告因侵占案件，經自訴人提起自訴，本院判決如左：
    主  文
乙○○無罪。
    理  由
一、自訴意旨略以：被告乙○○於民國八十七年七月十日，向自訴人巨星小客車租賃
    有限公司承租車號ＦＦ─五九○八號豐田小客車，雙方約定租期一日，惟被告於
    租期屆滿後，竟拒不返還汽車，嗣自訴人以存證信函催告請求返還汽車，被告仍
    不置理。查被告向自訴人承租汽車，於租期屆滿後，竟拒不返還汽車，且對自訴
    人催討返還汽車之信函，置若罔聞，因認被告涉犯刑法第三百三十五條第一項侵
    占罪嫌。
二、訊據被告乙○○坦承於右揭時地向自訴人租用車號ＦＦ─五九○八號小客車使用
    ，及未依約定於租期屆滿後返還車輛，惟否認有侵占不還犯行，辯稱：該車係伊
    友人丙○○駕駛該車在台北縣板橋市華江橋附近撞毀，車子被拖到保管場，後來
    伊要去拿車時，車子已不在保管場，伊並非有意侵占車輛等語。
三、按犯罪事實應依證據認定之，無證據不得推定其犯罪事實，刑事訴訟法第一百五
    十四條定有明文。又刑法上之侵占罪，須持有人變易其原來之持有意思而為不法
    所有之意思，始能成立，如僅將持有物延不交還或有其他原因致一時未能交還，
    既缺乏主觀要件，即難遽以該罪相繩，最高法院六十八年臺上字第三一四六號著
    有判例。經查：本件自訴人巨星小客車租賃有限公司負責人甲○○固指稱被告向
    其公司租用車輛未依約定歸還，並提出汽車出租約定切結書、本票及存證信函各
    一份為證，惟被告堅稱並無侵占車輛犯意，且該車確係其友人丙○○於八十七年
    八月八日，在台北縣板橋市○○路○段二二五號路旁撞及路旁車輛及店門致車輛
    毀壞，嗣於同年月十日為台北縣警察局海山分局拖吊保管，迄八十七年九月三十
    日由自訴人公司職員許家銘領回等情，已據證人丙○○到庭結證無誤，並有台北
    縣警察局海山分局回函一紙可證，堪信被告所陳該車係丙○○撞毀後遭拖吊等情
    非虛，自訴人徒以被告未依約還車即認有侵占之意，尚有誤會，況被告事後已與
    自訴人就積欠之租車款達成和解，清償全部租金，亦經自訴人代表人甲○○到庭
    供明無誤，益證被告確無侵占犯意，本件純屬民事債務不履行糾紛，揆諸前說明
    ，尚難認被告有侵占犯行，既不能證明被告犯罪，自應為被告無罪之諭知。
四、自訴人於本院審理時，經合法傳喚，無正當理由不到庭，爰請檢察官擔當訴訟，
    併此敘明。
據上論斷，應依刑事訴訟法第三百四十三條、第三百三十一條第二項、第三百零一條
第一項，判決如主文。
本案經檢察官繆卓然到庭執行職務。
中      華      民      國      八十九      年      三    月    廿八    日
                                臺灣士林地方法院刑事第一庭
                                    法  官  詹  朝  傑
右正本證明與原本無異
如不服本判決應於送達後十日內向本院提出上訴狀
                                    書記官  趙  信  義
中      華      民      國      八十九      年      三    月    廿八    日


司法院資訊處製作；財團法人民間司法改革基金會備份。
